【裁判字號】    95,易,244
【裁判日期】    950512
【裁判案由】    毀棄損壞等
【裁判全文】
臺灣高雄地方法院刑事判決               95年度易字第244號
    公  訴  人  台灣高雄地方法院檢察署檢察官
    被      告  丙○○
                乙○○
                己○○
上列被告等因毀棄損壞等案件，檢察官聲請簡易判原處刑（94年
度偵字第2959號；本院95年度簡字第410 號），本院改依通常程
序審理，判決如下：
    主  文
丙○○共同連續以加害財產之事恐嚇他人，致生危害於安全，處
有期徒刑參月，如易科罰金，以參佰元折算壹日。
乙○○公然侮辱人，處拘役貳拾日，如易科罰金，以參佰元折算
壹日；又損壞他人之電腦、毀棄他人之花瓶，足以生損害於他人
，處拘役肆拾日，如易科罰金，以參佰元折算壹日。應執行拘役
伍拾日，如易科罰金，以參佰元折算壹日。
己○○共同以加害財產之事恐嚇他人，致生危害於安全，處拘役
參拾日，如易科罰金，以參佰元折算壹日。
    事  實
一、丙○○、己○○、乙○○三人係朋友關係，丙○○於民國（
    下同）93年11月2 日受陳旻汝（檢察官另為不起訴處分）委
    託處理其與百立建設股份有限公司（下稱百立公司）之漏水
    修繕糾紛，乃於同年11月3 日17時25分許，夥同己○○、乙○○及其他4 名不詳姓名之成年男子（不能證明有共犯此案
    ），前往高雄市苓雅區○○○ 路53號10樓百立公司談判。詎
    丙○○與百立公司經理丁○○於該公司會客室商談時，乙○○竟基於毀損及公然侮辱之故意，徒手將辦公室內之電腦推
    倒，致該電腦之硬碟損壞及將公司所有之花瓶砸毀，足以生
    損害於百立公司；並公然對百立公司在場員工李鈺粉罵稱：
    「幹你娘」、「臭GY」等侮辱性言詞。丙○○則基於恐嚇危
    害安全之概括犯意，先於上開93年11月3 日下午至百立公司
    談判即將離開公司時，對百立公司經理丁○○恐嚇稱：要百
    立建設公司3 天內要處理，否則每天都要叫人來鬧等語。丙○○另於同年11月8 日16時許，夥同己○○、凌豐樹（檢察
    官另為不起訴處分）2 人再度前往百立建設談判房屋漏水事
    宜，詎丙○○又承上開恐嚇危害安全之概括犯意，竟與己○○基於犯意之聯絡，向百立公司之經理丁○○、戴源宏恐嚇
    稱：「叫他找人來談，否則明天開始我就帶50個人來這裡坐
    ，9 樓、10樓、11樓都50人，把你們圍起來，你再報警沒關
    係˙˙˙」「你如果愛這樣沒關係，我們一群人吃飽閒閒，
    說真的，不要說50人、100 人也沒有問題」、「我已經退一
    步了，我現在踏出門以後，你們董事長再不出來，明天開始
    我就找50人來圍」等語（以上丙○○所說）己○○則揚言：
    「明天11點我會打電話來，確定禮拜四可以做主的人可以不
    可以來，如果不行，就跟我說不行，那不必等到禮拜四，我
    明天就會有動作了，我已經開路給你們了，你們也要開路給
    我」、「我會把警衛叫出去，像早上那樣，拿著V8，入門就
    開始砸˙ ˙˙」、「建設公司都這樣，10間10間都這樣˙
     ˙ ˙不然就把他砸一砸，大家再來打官司」等語（以上己○○所說），以此加害財產之事，恐嚇百立公司經理丁○○
    、戴源宏，使其等均心生恐懼，致生危害於安全。
二、案經百立公司、丁○○、李鈺粉告訴及高雄市政府警察局移
    送偵辦。
    理  由
一、被告乙○○對於上揭犯罪事實，於警詢、偵查中及本院準備
    程序均坦承不諱，並經證人李鈺粉、甲○○於本院審理時具
    結後證述明確（本院95年4 月14日審判筆錄），且證人丁○○於本院審理時亦證稱親耳聽到被告乙○○罵三字經「幹你
    娘」、「臭GY」等語（見本院95年3 月31日審判筆錄），並
    有現場照片10張（見警卷第41頁至第51頁），修理電腦硬碟
    之銷貨單及統一發票各影本附於本院卷可憑可佐（上開現場
    照片、銷貨單及統一發票影本，檢察官及被告均不爭執其證
    據能力，依刑事訴訟法第159 條之5 第2 項規定，有證據能
    力）。嗣被告乙○○於本院審理時否認有公然侮辱李鈺粉云
    云，係圖減輕刑責之飾詞，不足採信，其上開公然侮辱及毀
    損之犯行均堪以認定。
二、訊據被告丙○○否認有上揭93年11月3 日恐嚇行為，被告己○○、丙○○雖供承93年11月8 日有上開言詞，但均辯稱：
    沒有蓄意恐嚇的犯意，只是要求公司處理房屋漏水的事云云
    。經查：
（一）被告丙○○上開93年11月3 日之恐嚇事實，業據證人丁○○於本院審理時具結後證稱：「（當天（指93年11月3日
      ）被告汪有無罵你？）有。是要走的時候說三天內沒有處
      理就要帶人來鬧，並說要向我們公司求償1 億元˙˙˙」
      、「（11月3 日那天他們所說的話你會害怕媽？）會，而
      且他們拿類似討債公司的單子，我們當然會怕」等語（見
      本院95年3 月31日審判筆錄），證人甲○○於本院同日審
      理時具結後亦證稱：「（93年）11月3 日那天丙○○離開
      時所說的話有沒有聽到？）有，他說的很大聲，他說叫你
      們公司能處理的出來，給你們時間，我們會再來（他有說
      時間，但是我忘了）」、「（當天丙○○有無說叫你們百
      立建設公司3 天內處理，否則每天都叫人來鬧？）有」等
      語。
（二）被告丙○○、己○○於93年11月8 日上開恐嚇事實，已據
      被告於準備程序供承有說：「叫他找人來談，否則明天開
      始我就帶50個人來這裡坐，9 樓、10樓、11樓都50人，把
      你們圍起來，你再報警沒關係˙˙˙」等語，並於本院審
      理時供承有說：「你如果愛這樣沒關係，我們一群人吃飽
      閒閒，說真的，不要說50人、100 人也沒有問題」、「我
      已經退一步了，我現在踏出門以後，你們董事長再不出來
      ，明天開始我就找50人來圍」等語（見本院95年3 月31
      日審判筆錄）。被告己○○於本院審理時經本院當庭勘驗
      錄音光碟，供承有說：「明天11點我會打電話來，確定禮
      拜四可以做主的人可以不可以來，如果不行，就跟我說不
      行，那不必等到禮拜四，我明天就會有動作了，我已經開
      路給你們了，你們也要開路給我」、「我會把警衛叫出去
      ，像早上那樣，拿著V8，入門就開始砸˙˙˙」、「建設
      公司都這樣，10間10間都這樣˙˙˙不然就把他砸一砸，
      大家再來打官司」等語（見本院95年3 月31日審判筆錄）
      等語。並有錄音光碟在案及其譯文可資佐證（上開錄音光
      碟及其譯文，檢察官及被告均不爭執其證據能力，依刑事
      訴訟法第159 條之5 第2 項規定，得為證據）。又被告2
      人恐嚇言詞各如上述，已於本院審理時勘驗錄音光碟，並
      經被告2 人確認在案，起訴書所載被告2 人恐嚇言詞與此
      略有出入，應屬誤會，併此敘明。
（三）被告丙○○、己○○等2 人上開言詞，動輒要率眾包圍公
      司並砸公司及限期解決問題，依一般社會常情，實難不令
      人心生畏懼，且觀之該公司經理丁○○、戴源宏與被告2
      人錄音對話內容，有「不要這樣啦」、「不要啦、我們公
      司小姐有受到驚嚇」等語，且百立公司、丁○○亦提起告
      訴，是被告2 人所辯顯係卸責之詞，不足採信，其等有上
      開恐嚇犯行均堪以認定。
三、核被告乙○○所為，係犯刑法第309 條第1 項公然侮辱罪、
    第354 條毀損罪。被告丙○○、己○○所為，均係犯同法第
    305 條恐嚇危害安全罪。被告丙○○、己○○就上開93年11
    月8 日恐嚇危害安全犯行，有犯意聯絡及行為分擔，均為共
    同正犯。被告丙○○先後2 次恐嚇危害安全犯行，時間緊接
    ，構成要件相同，顯係基於概括之犯意為之，為連續犯，應
    依刑法第56條規定，加重其刑。被告丙○○、己○○於93年
    11月8 日之恐嚇危害安全犯行，係1 行為侵害2 被害人法益
    ，係想像競合犯。被告乙○○所犯上開2 罪，犯意各別，構
    成要件不同，應予分論並罰。至於檢察官認被告乙○○併有
    毀損電腦顯示器云云；惟查，被告乙○○於警詢時亦僅泛稱
    有毀損電腦，而未提及有毀損電腦顯示器，公訴人亦未提出
    被告有毀損電腦顯示器之確切證據，尚難遽認被告有毀損電
    腦顯示器，惟公訴人認此部分為被告乙○○毀損之事實一部
    ，故此部分不另為無罪之諭知。爰審酌被告3 人之素行、犯
    罪之動機，被告乙○○毀損被害人之財物價值（電腦修理費
    新台幣43 05 元，及砸毀花瓶），被告丙○○、己○○僅止
    於言詞恐嚇，被告丙○○於本案居於主導之地位，及被告3
    人犯罪後之態度等一切情狀，各量處如主文所示之刑，及就
    被告乙○○部分所處拘役刑定其應執行刑，並均諭知易科罰
    金之折算標準。至於檢察官以被告丙○○未承認犯罪，聲請
    判處有期徒刑6 月云云，本院斟酌被告僅止於言詞恐嚇，並
    未以暴力或其他動作恐嚇，量處上開刑度已足以警惕，併此
    敘明。
據上論斷，應依刑事訴訟法第452 條、第299 條第1 項前段，刑
法第28條、第56條、第305 條、第309 條第1 項、第354 條、第
55條、第41條第1 項前段、第51條第6 款，罰金罰鍰提高標準條
例第1 條前段、第2 條，判決如主文。
本案經檢察官戊○○到庭執行職務。
中    華    民    國    95    年    5     月    12    日
                  刑事第二庭審判長法 官  邱永貴
                                  法 官  陳銘珠
                                  法 官  何佩陵
上開正本係照原本作成，證明與原本無異。
如不服本判決，應於判決送達後10日內，向本院提出上訴狀。
中    華    民    國    95    年    5     月    12    日
                                  書記官  盧聰明
附錄本案論罪顆刑法條：
中華民國刑法第305條
(恐嚇危害安全罪)
以加害生命、身體、自由、名譽、財產之事，恐嚇他人致生危害
於安全者，處 2 年以下有期徒刑、拘役或 300 元以下罰金。
中華民國刑法第309條第1項
(公然侮辱罪)
公然侮辱人者，處拘役或 300 元以下罰金。
中華民國刑法第354條
毀棄、損壞前二條以外之他人之物或致令不堪用，足以生損害於
公眾或他人者，處2 年以下有期徒刑、拘役或500 元以下罰金。


司法院資訊處製作；財團法人民間司法改革基金會備份。
